臺灣士林地方法院小額民事判決
                                  111年度士小字第2424號 
原      告  和泰產物保險股份有限公司

法定代理人  顏思齊  


訴訟代理人  葉庭歡  
            曾于芮  
            陳巧姿  
被      告  陳守謙  
上列當事人間侵權行為損害賠償事件，本院於民國111年11月23
日言詞辯論終結，本院判決如下：
    主  文
原告之訴駁回。
訴訟費用新臺幣壹仟元由原告負擔。
    事實及理由要領
一、原告起訴時之法定代理人為莊瑞德，嗣於訴訟進行中，原告
    之法定代理人變更為顏思齊，並經新任法定代理人聲明承受
    訴訟，核無不合，應予准許。
二、原告起訴主張：被告於民國110年1月4日11時54分許，駕駛
    車牌號碼000-0000號車輛（下稱A車），行經臺北市○○區○○
    路0段000號前時，因過失而撞擊（下稱系爭事故）原告承保
    之訴外人蔡宜靜所有並由訴外人陳安志駕駛之車牌號碼00-0
    000號自用小客車（下稱B車），致B車受有損害，因B車曾向
    原告投保車體損失險，事故發生時尚在保險期間內，原告業
    依保險契約賠付該車之必要修復費用，共計新臺幣（下同）
    29480元（其中工資費用：10900元，零件費用：18580元）
    ，並依保險法第53條之規定取得代位求償權，爰依侵權行為
    損害賠償及保險代位請求權之法律關係提起本件訴訟，並聲
    明被告應給付原告29480元，及自支付命令送達翌日起至清
    償日止，按年息百分之五計算之利息。
三、被告則以：A車後保險桿確有頂到B車前保險桿，然依其於系
    爭事故發生日所拍攝之照片，B車並無受損痕跡，且系爭事
    故發生日為110年1月4日，B車卻遲至110年3月始為修繕，顯
    不合理，不應向被告求償等語資為抗辯，並聲明請求駁回原
    告之訴。
四、得心證之理由：
  ㈠按因故意或過失，不法侵害他人之權利者，負損害賠償責任
    ；又汽車、機車或其他非依軌道行駛之動力車輛，在使用中
    加損害於他人者，駕駛人應賠償因此所生之損害；又不法毀
    損他人之物者，被害人得請求其物因毀損所減少之價額，民
    法第184條第1項前段、第191條之2、第196條分別定有明文
    ，是侵權行為所發生之損害賠償請求權，以有故意或過失不
    法侵害他人權利為其成立要件，若不能證明被告有不法侵害
    他人權利之行為，即無由令其負賠償責任。次按，當事人主
    張有利於己之事實者，就其事實有舉證之責任，民事訴訟法
    第277條前段定有明文，又民事訴訟如係由原告主張權利者
    ，應先由原告負舉證之責，若原告先不能舉證，以證實自己
    主張之事實為真實，則被告就其抗辯事實即令不能舉證，或
    其所舉證據尚有疵累，亦應駁回原告之請求（最高法院100
    年度台上字第415號判決意旨可資參照）。查原告主張B車因
    系爭事故而受損之事實，固據其提出臺北市政府北投分局非
    道路範圍交通事故當事人登記聯單、修護專用估價單、統一
    發票、彩色車損照片、中華郵政掛號郵件收件回執、和泰產
    物保險股份有限公司通知函、行車執照等影本為證，且有本
    院依職權調取之公路監理電子閘門車籍查詢資料在卷可參，
    然為被告所否認，並以上開言詞置辯，自應由原告就其主張
    B車因系爭事故而受損之事實，負舉證之責任。
　㈡又原告主張之前開事實，雖據其提出前開修護專用估價單、
    統一發票及彩色車損照片為證，惟該彩色車損照片並未顯示
    拍攝日期，且該估價單上亦無進廠維修日期之記載，僅記載
    理賠日期為110年4月22日，參以前開統一發票之開立日期分
    別為110年3月18日、110年3月30日，核與系爭事故發生日相
    隔數月之久，而原告雖稱B車於前開日期前即已維修云云，
    然迄今並未提出證據以佐其說，則上開證據所示車損情形是
    否即為系爭事故所致，即有疑問；又依上開估價單所載修繕
    項目以觀，B車受損位置計有左右大燈、左右前方向燈及大
    牌等處，並造成水箱、水柵及前保險桿受損，足見撞擊力度
    非微，核與被告所提系爭事故發生日拍攝之車輛照片所示，
    B車於斯時外觀上並無明顯受損情形，顯不相符，且本案並
    無案發現場影像資料以供判斷系爭事故發生經過，而原告迄
    今亦未能提出其他事證證明前開車損確為系爭事故所致，自
    難認被告應就B車之車損負損害賠償責任。是原告主張B車因
    系爭事故受損，被告應負賠償責任云云，舉證不足，難認有
    據。從而，原告依上開法律關係，請求被告給付29480元，
    及自支付命令送達翌日起至清償日止，按年息百分之五計算
    之利息，為無理由，應予駁回。
五、本件事證已臻明確，兩造其餘攻擊防禦方法與所舉證據，核
    與判決結果不生影響，爰不逐一論述，附此敘明。　　
六、本件係就民事訴訟法第436條之8第1項適用小額訴訟程序所
    為原告敗訴之判決，並依同法第78條之規定職權確定訴訟費
    用額為1000元（第一審裁判費），應由原告負擔。
中　　華　　民　　國　　111 　年　　12　　月　　 7　　日
                  士林簡易庭  法  官  黃雅君
　　　　　　　　　
以上正本係照原本作成。
如不服本判決，應於送達後20日內，向本院提出上訴狀並應記載
上訴理由，表明關於原判決所違背之法令及其具體內容與依訴訟
資料可認為原判決有違背法令之具體事實，如於本判決宣示後送
達前提起上訴者，應於判決送達後20日內補提上訴理由書（須附
繕本）。
中　　華　　民　　國　　111 　年　　12　　月　　 7　　日
                              書記官  吳俊明